【裁判字號】    90,訴,678
【裁判日期】    900608
【裁判案由】    妨害兵役
【裁判全文】
臺灣板橋地方法院刑事判決                            九十年度訴字第六七八號
    公  訴  人  臺灣板橋地方法院檢察署檢察官
    被      告  甲○○
右列被告因妨害兵役案件，經檢察官提起公訴（九十年度偵字第二七三九號），本院
判決如左：
    主  文
甲○○意圖避免常備兵現役之徵集，應受徵集，無故逾入營期限五日，處有期徒刑捌
月，褫奪公權壹年。
    事  實
一、甲○○於民國（下同）八十八年間因偽造文書案件，經判處有期徒刑五月，緩刑
    四年確定，猶不知警惕，其係徵兵及齡男子，意圖避免常備兵現役之徵集，於台
    北縣政府列入陸軍第一八五八梯次徵集，應於八十九年九月十八日上午九時三十
    五分至板橋新火車站南一門集合，至宜蘭金六結營區報到入營之徵集令經其父吳
    金柱簽收，並告知甲○○，甲○○竟未依上開指定之時間地點報到入營逾五日以
    上。
二、案經台北縣政府移送臺灣板橋地方法院檢察署檢察官偵查起訴。
    理  由
一、訊據被告甲○○固坦承曾收受上開徵集令，且逾入營期限五日，迄未入營等情，
    惟矢口否認有妨害兵役之犯行，辯稱：伊收受上開徵集令後，因身體不舒服，所
    以沒有入營，伊並非不當兵云云。然查：右揭事實，業經移送機關即臺北縣政府
    敘明在卷，有該府九十年一月二十九日九十北府兵徵字第三一六九二號函附卷可
    稽，且有如事實欄所示之徵集令、台北縣中和市妨害兵役案件調查表、戶籍謄本
    各一份在卷可憑。又被告固於八十七年三月二十五日經台北縣政府以北府兵二字
    第八六六五四號函准報考大專延期徵集入營至八十七年九月三十日止，其後復以
    身體不適為由經台北縣政府核准延期徵集至八十八年一月二十一日止暨註銷陸軍
    第一八二五梯次徵集（台北縣政府八十七年十二月二十四日北府兵二字第四０七
    三０四號函暨八十八年五月二十四日北府兵二字第一九０一三四號函），嗣經台
    北縣政府八十八年八月十日北府兵二字第三０一三八三號函核定複檢結果仍列乙
    等體位。八十八年十一月十八日被告申請「直系血親死亡延期徵集至八十八年十
    一月三十日止」一案，經台北縣政府北府兵二字第四三七０六三號函核准在案。
    嗣後被告經中和市公所通知應於八十九年二月九日陸軍第一八四三梯次入營，復
    以法院傳票申請延期徵集，經八十九年四月十二日北府兵徵字第一二七五三０號
    函核准。被告於司法案件結束後，經中和市公所將其列入九十年九月十八日陸軍
    第一八五八梯次徵集，徵集令經被告支付吳金柱簽收，為被告仍未依令報到，復
    未提出任何延期徵集之證明文件等情，有台灣省台北縣中和市九十年妨害兵役案
    件調查表可參，並經證人即被告之父吳金柱於偵查中證稱：「那天早上本來我要
    帶他去當兵，他說自己去，結果到了晚上十時才回來，我問他為何不去，他說兵
    太多，不必去，我本來想載他到宜蘭營區，但他不願去」等語，且被告於本院訊
    問時亦自承並未經核准延期徵集，足見被告於收受上開徵集令後，並未辦理延期
    徵集，亦未於報到期限內入營已逾五日以上，其有避免常備兵現役之徵集之意圖
    至明。被告所辯為飾卸之詞，不足採信。本件事證明確，被告犯行洵堪認定。
二、核被告所為，係犯妨害兵役治罪條例第四條第五款意圖避免常備兵現役之徵集，
    應受徵集而無故逾入營期限五日之罪。爰審酌被告有如事實欄所示之前科、犯罪
    之動機、目的、手段、所生危害及犯後仍飾詞圖卸刑責，未能坦承犯行等一切情
    狀，量處如主文所示之刑，並依妨害兵役治罪條例第二十六條規定宣告褫奪公權
    一年。
據上論斷，應依刑事訴訟法第二百九十九條第一項前段，妨害兵役治罪條例第四條第
五款、第二十六條，刑法第十一條前段、第三十七條第二項，判決如主文。
本案經檢察官鄭嘉欣到庭執行職務。
中      華      民      國    九十      年      六      月      八      日
                                      臺灣板橋地方法院刑事第五庭
                                          法  官  林  錫  凱
右正本證明與原本無異
如不服本判決，應於送達後十日內向本院提出上訴狀
                                          書記官  林  兆  嘉
中      華      民      國    九十      年      六      月     十一     日
附錄本案論罪科刑法條全文：
妨害兵役治罪條例第四條
意圖避免預備軍官、預備士官或常備兵、補充兵現役之徵集，集而有左列行為之一者
，處六月以上、五年以下有期徒刑：
一、捏造免役或緩徵原因者。
二、故意毀傷身體者。
三、緩徵原因消滅，無故逾三十日，未自動申報者。
四、無故拒絕接受徵集令者。
五、應受徵集，無故逾入營期限五日者。
六、使人頂替本人應徵者。


司法院資訊處製作；財團法人民間司法改革基金會備份。
